臺灣板橋地方法院刑事判決　　　　　　　　　　　　九十二年度訴字第一九０八號
　　公　訴　人　臺灣板橋地方法院檢察署檢察官
　　被　　　告　丙○○
　　　　　　　　壬○○
　　共　　　同
　　選任辯護人　王聰明律師
右列被告等因違反醫師法案件，經檢察官提起公訴（九十一年度偵續字第一八七號）
，本院判決如左：
    主  文
丙○○、壬○○共同未取得合法醫師資格，擅自執行醫療業務，各處有期徒刑壹年貳
月。均緩刑肆年。
    事  實
一、壬○○具有婦產科醫師資格，明知為患者實施以治療為目的所為之診斷、妊娠超
    過十二週之流產手術、子宮頸燒灼等醫療行為，應由醫師親自執行，陰道灌洗、
    抹片檢查等醫療行為，未取得醫師資格者，僅得在醫師指示下為之，且明知其妻
    丙○○僅係助產士，並未取得合法醫師資格，竟與丙○○共同基於違反醫師法之
    犯意聯絡，自民國八十六年四月間起至九十年六月四日止，因病患要求女醫師看
    診之情形下，由丙○○在台北縣中和市○○街四一三號壬○○所開設之「十全外
    科婦產科診所（下稱：十全診所）」，為病患己○○施以妊娠超過十二週之流產
    手術，為戊○○問診並在無醫師指示之情況下進行陰道灌洗，為甲○○施以子宮
    頸燒灼治療及在無醫師指示之情況下進行陰道灌洗，為庚○○施以子宮頸燒灼及
    在無醫師指示情況下為抹片檢查、陰道異物去除等醫療業務行為（詳如附表所示
    ）。嗣於九十年九、十月間經中央健保局派員前往訪查上開病患，始悉上情。
二、案經台北縣政府函送臺灣板橋地方法院檢察署檢察官偵查起訴。
    理  由
一、右揭事實訊據被告壬○○、丙○○均矢口否認，均辯稱：醫師法第二十八條固規
    定未取得合法醫師資格，不得擅自執行醫療業務，惟同條但書亦有規定，合於第
    二款「在醫療機構於醫師指示下之護士、助產士或其他醫事人員」不在此限。被
    告丙○○畢業於中國醫藥學院藥學系，並參加國家考試取得助產士、護士、藥劑
    生之資格，此有助產士證書、護士證書、藥劑生執照可證，故抹片檢查皆以護士
    或助產士之資格即可從事之醫療輔助行為。另「電或化學燒酌治療」實際上只有
    甲○○一人曾於九十年一月十二日因患子宮頸糜爛，被告壬○○以化學溶在糜爛
    的傷口上點一下，是極簡單的步驟，快則數秒即可完成，且子宮頸口並無神經分
    布，所以病人並無感覺，則如何指證是何人所施以治療。至於「骨盆腔檢查」係
    將右手食指及中指併攏伸入陰道內，左手掌放在下腹壁，兩手掌相向合壓陰道深
    部周圍組織，因檢查時病人可能會因痛苦而有劇烈之肢體反射，故通常需有人安
    撫並壓住病患，常需二人才有辦法做，自不可能由丙○○單獨為此醫療行為。戊○○亦承認實際上由誰幫其發病部位診治，其不確定，庚○○稱其至十全診所治
    療項目包括換避孕器、化學燒灼治療、骨盆腔檢查、照超音波、流產刮除術，惟
    渠等所負責之十全診所，係以外科、家醫科為主，婦科向來極少，故診所內並無
    超音波儀器，故不僅庚○○小姐病歷表上無照超音波之記載，且十全診所根本不
    曾向中央健保局申請過超音波之費用，另「骨盆腔檢查」、「流產刮除術」部分
    ，並未做，可見庚○○之記憶顯然與事實不符，己○○在偵查中稱皆是被告丙○○診療，但己○○係妊娠大於十二週之流產手術，此「流產刮除術」無法由一個
    醫師或一個護士獨立完成，蓋此種手術必須麻醉，除手術者外另需一人負責麻醉
    ，全心注意有無呼吸暫停或病人中途淺麻醉醒來造成危險，且無法施以普通之吸
    入麻醉，而須予以全身麻醉，其在手術後尚係昏迷不醒狀態，如何能知悉手術係
    何人所為；況治療檯胸部以上係以布幕遮住，故躺在治療檯上之病人，即使未施
    以麻醉，仍然看不見處置者及拿器具者，所能看到之人更可確定並非處置之人。
    被告壬○○復辯稱：是我對洪小姐施以流產手術，幾日後始排出胎盤，洪小姐認
    為我未處理好而心生不快，對我作不實之指控等語。被告丙○○復辯稱：一般來
    講都是我帶病人上二樓作準備工作，先作衛教，因為有時候怕病人誤認性騷擾，
    在看醫師時並沒有挑明跟病患講是男醫師等語。經查：
    (1)被告丙○○有為病患施以如附表所示醫療行為之情，業據證人庚○○、己○○
      、戊○○、甲○○等人於檢察官偵查時證述歷歷，證人庚○○證稱：我只有生
      孩子時由壬○○接生，其他因我不習慣男醫生，都要求丙○○為我治療，在十
      全診所就診時，所受之化學燒灼、骨盆腔檢查、流產刮除術、超音波是女醫師
      幫我看的，是我自己特別要求是女生看，因為我很害怕男生看診，可是我不知
      道這個女醫師不能負責看診，所做治療就是在檯面上做的，前面有布簾，我躺
      下就看不見前方，是我要求他老婆幫我看，問診是男醫生，如果要沖洗的我就
      會請女生幫我弄等語。證人己○○證稱：我共去該診所三次，做三次人工流產
      手術，三次手術均由女醫師即丙○○施行，因我不願意給男醫師做，在二樓做
      的，我確定是丙○○做的，我記得九十年那次，丙○○說子宮頸開了，他幫我
      裝陰道擴大器，但很痛，我要求打麻醉，她直接將麻醉打到點滴中，之後複檢
      ，由丙○○幫我內診檢查，而男醫師即壬○○，我不知道他在做什麼，都是丙○○幫我做的，手術時男醫師幫丙○○拿器具，只有掛號時有與壬○○交談等
      語。證人戊○○證稱：九十年三月份因為白帶很多，所以至十全診所就醫，我
      害怕男醫師治療，所以詢問該診所有無女醫師，裡面有人跟我說可以治療，因
      為事隔已久，我不確定該診所何人跟我說，裡面有一男一女，我未肯定誰是醫
      師，當時我認為二個都是醫師，就診時是由女醫師問我情形，我還跟她回答詳
      細的情形，到二樓手術室，也是由女醫師問我診狀及幫我拉圍簾，過程中都由
      她跟我講話等語。證人甲○○證稱：在二樓手術室時，是由女醫師問我病情，
      並親自清洗我患部及塞棉花，過程中我沒聽見男醫師的聲音，只有在樓下或女
      醫師不在時，男醫師才會幫忙等語綦詳（詳參九十一年度偵字第一五一三號卷
      第一四七頁、第一四八頁、九十一年度偵續字第一八七號卷第十二頁反面、第
      二一頁反面、第二二頁）。證人庚○○且於檢察官偵查及本院訊問時均證述被
      告丙○○為其診療，指證始終如一（見本院九十二年八月二十六日筆錄），而
      一般人對經歷多次、有相當時日之事實經過，除非預留紀錄，否則難期其有精
      確記憶，是雖所證述有關之超音波等醫療行為係於他診所為之，或並未證述有
      於十全診所為陰道灌洗、異物去除等治療，此實係因時間久遠，個人記憶不清
      所致，難僅以此即認其證言皆不足採信，亦有最高法院八十一年度台上字第五
      三０三號、八十二年度台上字第七五八號判決可資參照。再證人己○○、戊○○、甲○○於本院審理時雖未到庭，然己○○、甲○○於檢察官調查時亦均就
      被告丙○○為其等診療，戊○○就被告丙○○為其問診之情證述明確，上開證
      人均係被告之病患，被告壬○○亦自承未與病患有醫療傷害或糾紛等情（詳參
      本院卷第一０一頁），則病患焉可能挾怨報復故意誣攀，是上開證人所證前情
      並無顯不可信之情況存在，自堪採信。被告壬○○空言辯稱：己○○係因施以
      流產手術，幾日後始排出胎盤，認未處理好而心生不快，對被告不實之指控云
      云，自不足採。
    (2)再一般人靜脈全身麻醉後，意識是否受影響、影響之時間及程度，因個體差異
      極大，且靜脈麻醉藥物種類繁多、特性不一，難以一概而論，亦難有標準之數
      據，雖一般狀況而言，大部分靜脈全身麻醉藥物在使用當時，都可令病患暫時
      喪失意識，且診療時有布幕隔離等情，固有國立臺灣大學醫學院附設醫院（九
      十二）校附醫秘字第九二００二一二二０七號及被告二人提供之照片在卷足稽
      ，另證人戊○○復證稱：實際上是由誰對我診治我不確定等語，惟證人戊○○
      亦稱：於九十一年一月十二日（訊問筆錄誤載為九十年一月十二日）晚上被告
      丙○○打電話到我家，跟我表明實際治療的是男醫師等語。參諸被告丙○○於
      本院審理時亦自承：打電話給戊○○是解釋而已，並沒有威脅病人，在看醫師
      時並沒有挑明跟病患講是男醫師，因為證人戊○○怕男醫生等語（詳參本院九
      十二年八月二十六日訊問筆錄、九十三年八月四日審理筆錄）。堪信證人戊○○確係考慮有女醫師診治始在該診所診療，證人庚○○、己○○、甲○○亦均
      就不願男醫師看診之情證述明確如前，況依就醫紀錄明細表及病歷表之記載，
      上開證人均係接連多次治療，縱有布幕隔離，且經麻醉可暫時令其喪失意識，
      然被告二人已知悉病患之要求，為免誤解，自不可能欺騙病患，告知由女醫師
      治療，而實際上卻係男醫師診療之情事。是被告丙○○所辯：看醫師時並沒有
      挑明跟病患講是男醫師云云，顯與常情不符，亦不足採信。
    (3)按醫師法第二十八條所稱醫療業務行為，指凡以治療、矯正或預防人體疾病、
      傷害、殘缺為目的，所為之診察、診斷及治療，或基於診察、診斷結果，以治
      療為目的所為之處方、用藥、施術或處置等行為的全部或一部，均屬之。再按
      診斷、手術、電燒，應由醫師親自為之。婦女子宮頸抹片檢查，陰道灌洗得在
      醫師指示下由醫護人員為之等情。此有行政院衛生署九十年四月二十七日衛署
      醫字第０九０００二二一五九號函、七十三年七月二十六日衛署醫字第四八八
      三九二號函、八十三年十月二十七日衛署醫字第八三０六二二二七號函之解釋
      存卷可參，被告壬○○為十全診所之負責人，開設上開診所並已達十餘年之久
      ，當知悉何行為應由醫師親自為之，何行為應由醫師指示下為之，而被告丙○○僅具助產士之資格，不具醫師之資格，復據被告二人自承在卷，被告壬○○
      對醫院有指揮監督之全權，竟因應病患之要求，由不具醫師資格之丙○○為病
      患為流產手術、子宮頸燒灼，在無醫師指示之情況下為活體切片檢查、陰道灌
      洗、陰道異物去除等處置，顯見被告二人有犯意之聯絡及行為之分擔，亦復無
      疑。
    (4)綜上，被告二人所辯均不足採信，本件事證明確，被告二人犯行洵堪認定。
二、按醫師法業於九十一年一月十六日修正公布，並於九十一年一月十八日生效施行
    ，修正前之醫師法第二十八條第一項規定：「未取得合法醫師資格，擅自執行醫
    療業務者，處一年以上三年以下有期徒刑，得併科新台幣三萬元以上十五萬元以
    下罰金，其所使用之藥械沒收之。但合於左列情形之一者，不在此限：一、在中
    央衛生主管機關認可之醫院，於醫師指導下實習之國內醫學院、校學生或畢業生
    ；二、在醫療機構於醫師指示下之護士、助產士或其他醫事人員；三、合於第十
    一條第一項但書規定者；四、臨時施行急救者。」，修正後之醫師法第二十八條
    規定：「未取得合法醫師資格，擅自執行醫療業務者，處六個月以上五年以下有
    期徒刑，得併科新台幣三十萬元以上一百五十萬元以下罰金，其所使用之藥械沒
    收之。但合於左列情形之一者，不罰：一、在中央主管機關認可之醫療機構，於
    醫師指導下實習之醫學院、校學生或畢業生；二、在醫療機構於醫師指示下之護
    理人員、助產人員或其他醫事人員；三、合於第十一條第一項但書規定；四、臨
    時施行急救。」，修正後之醫師法第二十八條將法定最高刑度提高為五年以下有
    期徒刑，顯較修正前之法定最高刑度三年有期徒刑為高，依刑法第二條第一項但
    書比較新舊法適用之結果，自應以適用修正前之醫師法第二十八條第一項之規定
    ，較有利於被告。核被告丙○○、壬○○所為，均係犯修正前之醫師法第二十八
    條第一項之未取得合法醫師資格，擅自執行醫療業務罪。渠二人有犯意聯絡及行
    為分擔，為共同正犯。又醫師法第二十八條所稱之業務，係指以繼續之意思，反
    覆實施同種類行為為目的之社會活動，當然包含多次行為，被告之實施醫療行為
    雖有多次，但只執行一個醫療業務，係屬繼續犯之一種，應僅構成一罪，附予敘
    明。爰審酌被告二人之素行，被告丙○○不具合法之醫師資格，竟擅自執行醫師
    業務，蔑視國家專業證照制度，壬○○為圖一己之便，輕忽病患就診之權益，惟
    並未造成醫療糾紛等一切情狀，分別量處如主文所示之刑。末查，被告二人均未
    曾受有期徒刑以上刑之宣告，此有臺灣高等法院被告全國前案紀錄表在卷可稽，
    斟酌其二人本案犯行係因病患要求女醫師看診所致，經此偵審教訓，當能知所警
    惕，信無再犯之虞，本院認所宣告之刑，以暫不執行為適當，併諭知緩刑肆年，
    以啟自新。
三、公訴意旨另以：被告壬○○具有婦產科醫師資格，明知為患者實施檢查、開藥均
    係執行醫療業務之行為，須具有醫師資格始得為之，且明知其妻丙○○僅係助產
    士，並未取得合法醫師資格，竟與丙○○共同基於違反醫師法之犯意聯絡，由壬○○出名申請獲准在台北縣中和市○○街四一三號開設「十全外科婦產科診所」
    惟為親自從事醫療行為，而係交由丙○○自民國八十六年起，連續在十全診所內
    擅自為病患乙○○、辛○○、丁○○○等人訊問病情，施行內診處置及開立藥物
    等醫療業務。被告丙○○未取得合法醫師竟擅自執行上述非助產士所得執行之醫
    療業務係犯醫師法第二十八條第一項前段之罪。被告壬○○雖具合法醫師資格，
    均為共同正犯，因認被告二人上開部分所為亦涉犯醫師法第二十八條第一項之罪
    嫌云云。惟查，證人乙○○證稱：診所的手術室在二樓，女性人員帶我上二樓，
    打麻醉針並拉上圍簾，我有聽到男醫師的聲音，但不確定是誰幫我作手術，手術
　　由女性人員為我穿衣服，到樓下由男醫師為我開處方等語。（詳參九一偵字第一
　  五一三號卷第一五八頁）。本院調查時證稱：我去的時候都是男醫生幫我做診療
    ，女醫生都是拿藥比較多，或者我要求女醫生幫我打針，因為我去都是生理期不
    順，拉上布簾女醫師幫我打麻醉針，之後我就聽到男醫師進來，麻醉藥劑發效我
　　就不記得，我生理期間會不舒服，所以會要求女醫師做，其實我比較喜歡女醫師
　  治療，但他有跟我解釋子宮刮除術會比較危險，男醫師做會比較安全，所以子宮
    刮除術就請男醫師幫我做等語（詳參本院九十二年八月二十六日訊問筆錄）。證
　　人葉芬玲證稱：係由男醫師幫我看診，女醫師拿藥給我，男醫師幫我清理，女醫
　  師有在旁，實際治療時，男女醫師都在等語（詳參九一偵字第一五一三號卷第二
    ０三頁）。於本院調查時亦證稱：到十全婦產科是男醫生看診，女醫生在旁邊看
　　；女醫生是穿藍色的醫師服，我只是看白帶等語（詳參本院九十二年八月二十六
　  日訊問筆錄）。證人丁○○○於中央健保局訪查時證稱八十九年十一月迄今因陰
    道炎、子宮頸抹片檢查，陸續至「十全診所」就醫，每次固定由丙○○單獨為本
    人內診治療，包括換避孕器、沖洗陰道、骨盆檢查、子宮頸抹片檢查、注射針劑
　　、給予一至三日份用藥。因不習慣由男性作私密性內診治療，故未曾由壬○○內
　　診，偶有丙○○、壬○○同時問診等語（詳參九一偵字第一五一三號卷第六四頁
　  ）。依證人乙○○、辛○○所證均係由男醫師診療，雖乙○○有稱：我生理期間
    會不舒服，所以會要求女醫師做等語，然究竟要求女醫師做何並未言明，難以此
    推認被告二人有何違反醫師法之犯行，另證人丁○○○於偵查、本院調查時經傳
    訊均未到庭，其於中央健保局之訪查筆錄，屬傳聞證據無證據能力，自不能僅以
    此作為認定被告二人涉犯醫師法之證據，其二人此部分犯罪應屬不能證明，原應
    為無罪判決之諭知，惟因公訴意旨認此等部分與前揭有罪判決部分有實質上一罪
    之關係，爰不另為無罪之諭知，併此敘明。
據上論斷，應依刑事訴訟法第二百九十九條第一項前段，修正前醫師法第二十八條第
一項，刑法第十一條前段、第二條第一項但書、第二十八條、第七十四條第一款，判
決如主文。
本案經檢察官蘇揚旭到庭執行職務。
中　　　華　　　民　　　國　　九十三　　年　　　八　　　月　　二十五　　日
                                  臺灣板橋地方法院刑事第十三庭
                                      審判長法  官  王復生
                                            法  官  陳明珠
                                            法　官  徐子涵
右正本證明與原本無異。
如不服本判決，應於判決送達後十日內向本院提出上訴狀。
                                            書記官  彭麗紅
中　　　華　　　民　　　國　　九十三　　年　　　八　　　月　　三十一　　日
論罪法條：
修正前醫師法第二十八條第一項
附表
┌────┬─────────┬───────────────────┐
│病患姓名│ 就 診 日 期      │　醫　療　項　目          　          │
├────┼─────────┼───────────────────┤
│己○○  │八十六年四月間起至│(1)小件外科活體切片檢查　　　　　　　　│　                │
│        │九十年五月三日止  │(2)妊娠超過十二週流產　　　　　　　　　│                │
├────┼─────────┼───────────────────┤
│戊○○  │九十年三月四日    │陰道灌洗一次                          │
│        ├─────────┼───────────────────┤
│        │九十年三月五日    │陰道灌洗一次                          │
│        ├─────────┼───────────────────┤
│        │九十年三月六日    │陰道灌洗一次                          │
│        ├─────────┼───────────────────┤
│        │九十年三月七日    │陰道灌洗一次                          │
│        ├─────────┼───────────────────┤
│        │九十年三月八日    │陰道灌洗一次                          │
│        ├─────────┼───────────────────┤
│        │九十年三月九日    │陰道灌洗一次                          │
│        ├─────────┼───────────────────┤
│        │九十年三月十日    │陰道灌洗一次                          │
│        ├─────────┼───────────────────┤
│        │九十年三月十一日  │陰道灌洗一次                          │
│        ├─────────┼───────────────────┤
│        │九十年三月十二日  │陰道灌洗一次                          │
│        ├─────────┼───────────────────┤
│        │九十年三月十三日  │陰道灌洗一次                          │
│        ├─────────┼───────────────────┤
│        │九十年三月十四日  │陰道灌洗一次                          │
│        ├─────────┼───────────────────┤
│        │九十年三月十五日  │陰道灌洗一次                          │
│        ├─────────┼───────────────────┤
│        │九十年三月十六日  │陰道灌洗一次                          │
├────┼─────────┼───────────────────┤
│甲○○  │九十年一月二十二日│(1)電或化學燒灼                        │
│        │                  │(2)陰道灌洗一次                        │
│        ├─────────┼───────────────────┤
│        │九十年一月二十三日│(1)電或化學燒灼                        │
│        │                  │(2)陰道灌洗一次                        │
│        ├─────────┼───────────────────┤
│        │九十年一月二十六日│(1)電或化學燒灼                        │
│        │                  │(2)陰道灌洗一次                        │
│        ├─────────┼───────────────────┤
│        │九十年一月二十七日│(1)電或化學燒灼                        │
│        │                  │(2)陰道灌洗一次                        │
│        ├─────────┼───────────────────┤
│        │九十年一月二十八日│(1)電或化學燒灼                        │
│        │                  │(2)陰道灌洗一次                        │
│        ├─────────┼───────────────────┤
│        │九十年一月二十九日│(1)電或化學燒灼                        │
│        │                  │(2)陰道灌洗一次                        │
│        ├─────────┼───────────────────┤
│        │九十年一月三十一日│(1)電或化學燒灼                        │
│        │                  │(2)陰道灌洗一次                        │
│        ├─────────┼───────────────────┤
│        │九十年二月一日    │(1)電或化學燒灼                        │
│        │                  │(2)陰道灌洗一次                        │
│        ├─────────┼───────────────────┤
│        │九十年二月二日    │(1)電或化學燒灼                        │
│        │                  │(2)陰道灌洗一次                        │
│        ├─────────┼───────────────────┤
│        │九十年五月二日    │(1)電或化學燒灼                        │
│        │                  │(2)陰道灌洗一次                        │
│        ├─────────┼───────────────────┤
│        │九十年五月三日    │(1)電或化學燒灼                        │
│        │                  │(2)陰道灌洗一次                        │
│        ├─────────┼───────────────────┤
│        │九十年五月三十日  │(1)電或化學燒灼                        │
│        │                  │(2)陰道灌洗一次                        │
│        ├─────────┼───────────────────┤
│        │九十年五月三十一日│(1)電或化學燒灼                        │
│        │                  │(2)陰道灌洗一次                        │
│        ├─────────┼───────────────────┤
│        │九十年六月二日    │(1)電或化學燒灼                        │
│        │                  │(2)陰道灌洗一次                        │
│        ├─────────┼───────────────────┤
│        │九十年六月四日    │(1)電或化學燒灼                        │
│        │                  │(2)陰道灌洗一次                        │
├────┼─────────┼───────────────────┤
│庚○○  │九十年二月二十四日│(1)電或化學燒灼                        │
│        │                  │(2)陰道灌洗一次                        │
│        ├─────────┼───────────────────┤
│        │九十年二月二十六日│(1)電或化學燒灼                        │
│        │                  │(2)陰道灌洗一次                        │
          │                  │(3)子宮頸抹片檢查                      │
│        ├─────────┼───────────────────┤
│        │九十年二月二十七日│(1)電或化學燒灼                        │
│        │                  │(2)陰道灌洗一次                        │
│        ├─────────┼───────────────────┤
│        │九十年二月二十八日│(1)電或化學燒灼                        │
│        │                  │(2)陰道灌洗一次                        │
│        ├─────────┼───────────────────┤
│        │九十年三月一日    │(1)電或化學燒灼                        │
│        │                  │(2)陰道灌洗一次                        │
│        │                  │(3)簡單陰道異物去除術                  │
│        ├─────────┼───────────────────┤
│        │九十年三月二日    │(1)電或化學燒灼                        │
│        │                  │(2)陰道灌洗一次                        │
│        ├─────────┼───────────────────┤
│        │九十年三月三日    │(1)電或化學燒灼                        │
│        │                  │(2)陰道灌洗一次                        │
│        ├─────────┼───────────────────┤
│        │九十年三月五日    │(1)電或化學燒灼                        │
│        │                  │(2)陰道灌洗一次                        │
│        ├─────────┼───────────────────┤
│        │九十年三月六日    │(1)電或化學燒灼                        │
│        │                  │(2)陰道灌洗一次                        │
│        ├─────────┼───────────────────┤
│        │九十年三月七日    │(1)電或化學燒灼                        │
│        │                  │(2)陰道灌洗一次                        │
│        ├─────────┼───────────────────┤
│        │九十年三月十三日  │(1)電或化學燒灼                        │
│        │                  │(2)陰道灌洗一次                        │
│        ├─────────┼───────────────────┤
│        │九十年三月十四日  │(1)電或化學燒灼                        │
│        │                  │(2)陰道灌洗一次                        │
│        ├─────────┼───────────────────┤
│        │九十年三月十八日  │(1)電或化學燒灼                        │
│        │                  │(2)陰道灌洗一次                        │
│        ├─────────┼───────────────────┤
│        │九十年三月二十一日│(1)電或化學燒灼                        │
│        │                  │(2)陰道灌洗一次                        │
└────┴─────────┴───────────────────┘
